【裁判字號】    98,基勞小,3
【裁判日期】    980820
【裁判案由】    給付薪資
【裁判全文】
臺灣基隆地方法院小額民事判決         98年度基勞小字第3號
原      告  乙○○
兼  訴  訟  甲○○
代  理  人
被      告  史丹佛國際開發有限公司
兼  法  定  丙○○
代  理  人
上列當事人間請求給付薪資事件，本院於民國98年8月6日言詞辯
論終結，判決如下：
    主  文
被告史丹佛國際開發有限公司應給付原告乙○○新臺幣肆萬元，
及自民國九十八年八月十六日起至清償日止，按週年百分之五計
算之利息。
被告史丹佛國際開發有限公司應給付原告甲○○新臺幣肆萬柒仟
元，及自民國九十八年八月十六日起至清償日止，按週年百分之
五計算之利息。
原告其餘之訴駁回。
訴訟費用新臺幣壹仟元由被告史丹佛國際開發有限公司負擔。
本判決原告勝訴部分，得假執行。
    事實及理由
一、按訴狀送達後，原告不得將原訴變更或追加他訴，但請求之
    基礎事實同一、擴張或減縮應受判決事項之聲明者，不在此
    限，民事訴訟法第255條第1項第2、3款定有明文。原告原依
    僱傭契約起訴請求被告史丹佛國際開發有限公司（以下簡稱
    史丹佛公司）給付原告乙○○、甲○○薪資新臺幣（下同）
    各4萬元、47,000元，及各自民國98年1月23日起至清償日止
    ，按週年5%計算之利息，之後主張被告丙○○應依公司法第
    23條規定與被告史丹佛公司對原告 2人連帶負損害賠償責任
    ，追加史丹佛公司之法定代理人丙○○為被告，核其所主張
    之基礎事實仍為被告史丹佛公司積欠原告 2人薪資之事實，
    應認其基礎事實同一，另原告就利息請求部分減縮為自原告
    所提98年7月29日民事準備書狀繕本送達翌日即98年8月16日
    起算，原告所為訴之變更及追加，核與前開規定相符，先予
    敘明。
二、兼被告史丹佛公司法定代理人之被告丙○○經合法通知，未
    於言詞辯論期日到場，核無民事訴訟法第 386條所列各款情
    形，依民事訴訟法第436條之23、第436條第2項、第385條第
    1項前段之規定，准原告之聲請，由其一造辯論而為判決。
三、原告主張：
  (一)原告乙○○、甲○○分別自97年12月4日、5日起受僱於被告
    史丹佛公司擔任業務課長、業務主任進行業務開發工作，依
    被告史丹佛公司人事管理規章規定，主任及課長之底薪分別
    為3萬元、25,000元，原告2人任職期間盡忠職守，無遲到早
    退之情事，然原告 2人向公司請求給付勞務薪資時，公司主
    管卻藉故推託，表示公司業績不良、暫緩發薪云云，迄今仍
    未給付薪資，原告2人任職至98年1月23日止，被告史丹佛公
    司尚積欠原告乙○○97年12月4日起至98年1月23日之薪資 4
    萬元【計算式：25,000元（起訴狀所列計算式誤寫為「底薪
    三萬」）×1個月18天＝4萬元（元以下4捨5入；下同）】、
    積欠原告甲○○97年12月5日起至98年1月23日之薪資47,000
    元【計算式：3萬元×1個月17天＝47,000元】，而被告丙○○為被告史丹佛公司之法定代理人，依公司法第23條規定，
    自應與被告史丹佛公司對原告 2人負連帶賠償責任，為此起
    訴請求被告連帶給付原告乙○○ 4萬元、連帶給付原告甲○○47,000元，及各自原告所提98年 7月29日民事準備書狀繕
    本送達翌日即98年 8月16日起至清償日止，按週年5%計算之
    利息。
  (二)對被告抗辯之陳述略以：被告抗辯原告 2人為無給職之商品
    推廣人員及兩造間為區域經銷關係，應負舉證責任。
四、被告史丹佛公司以支付命令異議狀抗辯略以：被告史丹佛公
    司為商品開發公司，原告 2人係無給職之商品推廣人員，非
    公司正式聘用之員工，兩造間未約定每月基本薪資，係論件
    計酬發放佣金，原告 2人之工作並未受公司監督管理，兩造
    間並無僱傭關係存在，而係區域經銷關係，原告 2人亦無出
    勤紀錄及在職證明或離職證明，自不得僅以名片 1紙即要求
    被告史丹佛公司給付薪資。
五、查原告乙○○、甲○○分別自97年12月4日、5日起受僱於被
    告史丹佛公司擔任業務課長、業務主任，依被告史丹佛公司
    人事管理規章規定，主任及課長之底薪分別為3萬元、25,00
    0元之事實，業據其提出名片2紙、預約拜訪行程表、人事管
    理規章、工作規章、業務人員薪獎制度、新進人員訓練表、
    報價單、訂貨單、業務日報表等件影本為證，原告上開主張
    自堪信屬實。
六、按當事人主張有利於己之事實者，就其主張負舉證責任，民
    事訴訟法第 277條定有明文。原告主張其受僱於被告史丹佛
    公司擔任業務課長、業務主任之事實，已提出上揭證據為證
    ，被告雖以上開內容抗辯，惟未舉證證明其所辯為真，被告
    所辯自難信為真實。從而，原告依其等與被告史丹佛公司間
    僱傭契約之法律關係，請求被告史丹佛公司給付原告乙○○
    自97年12月4日起至98年1月23日止之薪資 4萬元、給付原告
    甲○○自97年12月5日起至98年1月23日之薪資47,000元，及
    各自原告所提98年 7月29日民事準備書狀繕本送達翌日即98
    年 8月16日起至清償日止，按週年5%計算之利息，自屬有據
    。
七、次按公司負責人對於公司業務之執行，如有違反法令致他人
    受有損害時，對他人應與公司負連帶賠償之責，公司法第23
    條第 2項定有明文。原告主張被告丙○○即史丹佛公司之法
    定代理人應依公司法第23條規定與被告史丹佛公司對原告 2
    人連帶負損害賠償責任，惟按該條文係以負責人執行公司業
    務違反法令及該他人因此受有損害為要件，而本件係屬被告
    史丹佛公司未依與原告 2人間之僱傭契約給付薪資之單純債
    務不履行，尚非違背法令之行為，原告 2人亦未具體說明被
    告丙○○有何違背法令之行為，原告請求被告丙○○應負連
    帶賠償責任云云，自非有據。
八、綜上所述，原告 2人依其與史丹佛公司間僱傭契約之法律關
    係，請求被告史丹佛公司給付如主文第1、2項所示之薪資及
    法定遲延利息，為有理由，應予准許，逾上開範圍之請求，
    於法無據，應予駁回。
九、本件被告史丹佛公司敗訴部分，依民事訴訟法第436條之20
    規定，應依職權宣告假執行。
十、本件訴訟費用即第一審裁判費1,000元，由被告史丹佛公司
    負擔。
中    華    民    國    98    年    8     月    20    日
                  基隆簡易庭法  官  陳湘琳
以上正本係照原本作成。
對於本件判決如有不服，應於收受送達後20日內向本院提出上訴
書狀，上訴於本院合議庭，並按他造當事人之人數附具繕本。
當事人之上訴，非以判決違背法令為理由不得為之，上訴狀應記
載上訴理由，表明下列各款事項：
(一)原判決所違背之法令及其具體內容。
(二)依訴訟資料可認為原判決有違背法令之具體事實。
中    華    民    國    98    年    8     月    20    日
                            書記官  張慧儀


司法院資訊處製作；財團法人民間司法改革基金會備份。
